臺灣新竹地方法院刑事判決　　　　　　　 96年度訴字第297號
　　公　訴　人　臺灣新竹地方法院檢察署檢察官
　　被　　　告　Ｄ○○
　　　　　　　　　　　　　巷4.
　　　　　　　　Ｅ○○
　　上列2人共同
　　選任辯護人　李晉安律師
　　被　　　告　Ｔ○○　男　3.
　　　　　　　　　　　　身分證.
　　　　　　　　　　　　住新竹.
　　　　　　　　　　　　　號5.
　　選任辯護人　潘秀華律師
　　被　　　告　玄○○　男　2.
　　　　　　　　　　　　身分證.
　　　　　　　　　　　　住新竹.
　　　　　　　　　　　　　號
　　選任辯護人　陳慶禎律師
　　被　　　告　Ｊ○○　男　2.
　　　　　　　　　　　　身分證.
　　　　　　　　　　　　住桃園.
　　　　　　　　　　　　　號
　　選任辯護人　潘秀華律師
　　被　　　告　Ｉ○○　男　4.
　　　　　　　　　　　　身分證.
　　　　　　　　　　　　住新竹.
　　被　　　告　ｏ○○　男　2.
　　　　　　　　　　　　身分證.
　　　　　　　　　　　　住台北縣三重市○○○街112號3樓
　　　　　　　　　　　　居苗栗.
　　上列2人共同
　　選任辯護人　陳慶禎律師
　　被　　　告　Ｂ○○　男　3.
　　　　　　　　　　　　身分證.
　　　　　　　　　　　　住新竹.
　　　　　　　　　　　　　號
　　被　　　告　巳○○　男　3.
　　　　　　　　　　　　身分證.
　　　　　　　　　　　　住新竹.
　　被　　　告　ｉ○○　男　3.
　　　　　　　　　　　　身分證.
　　　　　　　　　　　　住桃園.
　　　　　　　　　　　　居新竹.
　　　　　　　　　　　　　8號.
　　上列3人共同
　　選任辯護人　潘秀華律師
　　被　　　告　甲庚○　男　2.
　　　　　　　　　　　　身分證.
　　　　　　　　　　　　住新竹.
　　選任辯護人　陳慶禎律師
　　被　　　告　甲辛○起訴書.
　　　　　　　　　　　　身分證.
　　　　　　　　　　　　住新竹.
　　　　　　　　　　　　　巷1.
　　被　　　告　甲丁○　女　2.
　　　　　　　　　　　　身分證.
　　　　　　　　　　　　住新竹.
　　　　　　　　　　　　　巷6.
　　被　　　告　ｐ○○　女　2.
　　　　　　　　　　　　身分證.
　　　　　　　　　　　　住新竹.
　　上列3人共同
　　選任辯護人　潘秀華律師
　　被　　　告　ｚ○○　男　3.
　　　　　　　　　　　　身分證.
　　　　　　　　　　　　住新竹.
上列被告因重利等案件，經檢察官提起公訴（95年度偵字第4477
、4712、4942、5112、5231、6206、6207、6387、6697、6879號
及96年度偵字第4、1146號），本院判決如下：
    主  文
1.Ｄ○○(1)共同以乘他人急迫貸以金錢，而取得與原本顯不相當
  之重利罪為常業，處有期徒刑拾月；減為有期徒刑伍月，如易
  科罰金，以新臺幣玖佰元即銀元佰元折算壹日。扣案如附表
  二所示之物沒收。(2)又共同乘他人急迫貸以金錢，而取得與原
  本顯不相當之重利，處有期徒刑肆月，如易科罰金，以新臺幣
  壹仟元折算壹日；減為有期徒刑貳月，如易科罰金，以新臺幣
  壹仟元折算壹日（起訴書附表一編號67）。(3)又共同乘他人急
  迫貸以金錢，而取得與原本顯不相當之重利，處有期徒刑肆月
  ，如易科罰金，以新臺幣壹仟元折算壹日；減為有期徒刑貳月
  ，如易科罰金，以新臺幣壹仟元折算壹日（起訴書附表一編號
  68）。(4)又共同乘他人急迫貸以金錢，而取得與原本顯不相當
  之重利，處有期徒刑肆月，如易科罰金，以新臺幣壹仟元折算
  壹日；減為有期徒刑貳月，如易科罰金，以新臺幣壹仟元折算
  壹日（起訴書附表一編號69）。(5)又共同乘他人急迫貸以金錢
  ，而取得與原本顯不相當之重利，處有期徒刑肆月，如易科罰
  金，以新臺幣壹仟元折算壹日；減為有期徒刑貳月，如易科罰
  金，以新臺幣壹仟元折算壹日（起訴書附表一編號70）。(6)又
  共同乘他人急迫貸以金錢，而取得與原本顯不相當之重利，處
  有期徒刑肆月，如易科罰金，以新臺幣壹仟元折算壹日；減為
  貳月，如易科罰金，以新臺幣壹仟元折算壹日（起訴書附表一
  編號71）。(7)又共同乘他人急迫貸以金錢，而取得與原本顯不
  相當之重利，處有期徒刑肆月，如易科罰金，以新臺幣壹仟元
  折算壹日；減為有期徒刑貳月，如易科罰金，以新臺幣壹仟元
  折算壹日（起訴書附表一編號72）。(8)又共同乘他人急迫貸以
  金錢，而取得與原本顯不相當之重利，處有期徒刑肆月，如易
  科罰金，以新臺幣壹仟元折算壹日；減為有期徒刑貳月，如易
  科罰金，以新臺幣壹仟元折算壹日（起訴書附表一編號73）。
  (9)又共同乘他人急迫貸以金錢，而取得與原本顯不相當之重利
  ，處有期徒刑肆月，如易科罰金，以新臺幣壹仟元折算壹日；
  減為有期徒刑貳月，如易科罰金，以新臺幣壹仟元折算壹日（
  起訴書附表一編號74）。(10)又共同乘他人急迫貸以金錢，而取
  得與原本顯不相當之重利，處有期徒刑肆月，如易科罰金，以
  新臺幣壹仟元折算壹日；減為有期徒刑貳月，如易科罰金，以
  新臺幣壹仟元折算壹日（起訴書附表一編號75）。又共同乘
  他人急迫貸以金錢，而取得與原本顯不相當之重利，處有期徒
  刑肆月，如易科罰金，以新臺幣壹仟元折算壹日；減為有期徒
  刑貳月，如易科罰金，以新臺幣壹仟元折算壹日（起訴書附表
  一編號76 ）。又共同乘他人急迫貸以金錢，而取得與原本
  顯不相當之重利，處有期徒刑肆月，如易科罰金，以新臺幣壹
  仟元折算壹日；減為有期徒刑貳月，如易科罰金，以新臺幣壹
  仟元折算壹日（起訴書附表一編號77）。應執行有期徒刑貳年
  月，如易科罰金，以新臺幣玖佰元即銀元佰元折算壹日。
  扣案如附表二所示之物沒收。
  Ｄ○○被訴附表三之重利部分，無罪。
2.Ｅ○○(1)共同以乘他人急迫貸以金錢，而取得與原本顯不相當
  之重利罪為常業，累犯，處有期徒刑壹年；減為有期徒刑陸月
  ，如易科罰金，以新臺幣玖佰元即銀元佰元折算壹日。扣案
  如附表二所示之物沒收。(2)又共同乘他人急迫貸以金錢，而取
  得與原本顯不相當之重利，累犯，處有期徒刑陸月，如易科罰
  金，以新臺幣壹仟元折算壹日；減為有期徒刑月，如易科罰
  金，以新臺幣壹仟元折算壹日（起訴書附表一編號67）。(3)又
  共同乘他人急迫貸以金錢，而取得與原本顯不相當之重利，累
  犯，處有期徒刑陸月，如易科罰金，以新臺幣壹仟元折算壹日
  ；減為有期徒刑月，如易科罰金，以新臺幣壹仟元折算壹日
  （起訴書附表一編號68）。(4)又共同乘他人急迫貸以金錢，而
  取得與原本顯不相當之重利，累犯，處有期徒刑陸月，如易科
  罰金，以新臺幣壹仟元折算壹日；減為有期徒刑月，如易科
  罰金，以新臺幣壹仟元折算壹日（起訴書附表一編號69）。(5)
  又共同乘他人急迫貸以金錢，而取得與原本顯不相當之重利，
  累犯，處有期徒刑陸月，如易科罰金，以新臺幣壹仟元折算壹
  日；減為有期徒刑月，如易科罰金，以新臺幣壹仟元折算壹
  日（起訴書附表一編號70）。(6)又共同乘他人急迫貸以金錢，
  而取得與原本顯不相當之重利，累犯，處有期徒刑陸月，如易
  科罰金，以新臺幣壹仟元折算壹日；減為有期徒刑月，如易
  科罰金，以新臺幣壹仟元折算壹日（起訴書附表一編號71）。
  (7)又共同乘他人急迫貸以金錢，而取得與原本顯不相當之重利
  ，累犯，處有期徒刑陸月，如易科罰金，以新臺幣壹仟元折算
  壹日；減為有期徒刑月，如易科罰金，以新臺幣壹仟元折算
  壹日（起訴書附表一編號72）。(8)又共同乘他人急迫貸以金錢
  ，而取得與原本顯不相當之重利，累犯，處有期徒刑陸月，如
  易科罰金，以新臺幣壹仟元折算壹日；減為有期徒刑月，如
  易科罰金，以新臺幣壹仟元折算壹日（起訴書附表一編號73）
  。(9)又共同乘他人急迫貸以金錢，而取得與原本顯不相當之重
  利，累犯，處有期徒刑陸月，如易科罰金，以新臺幣壹仟元折
  算壹日；減為有期徒刑月，如易科罰金，以新臺幣壹仟元折
  算壹日（起訴書附表一編號74）。(10)又共同乘他人急迫貸以金
  錢，而取得與原本顯不相當之重利，累犯，處有期徒刑陸月，
  如易科罰金，以新臺幣壹仟元折算壹日；減為有期徒刑月，
  如易科罰金，以新臺幣壹仟元折算壹日（起訴書附表一編號75
  ）。又共同乘他人急迫貸以金錢，而取得與原本顯不相當之
  重利，累犯，處有期徒刑陸月，如易科罰金，以新臺幣壹仟元
  折算壹日；減為有期徒刑月，如易科罰金，以新臺幣壹仟元
  折算壹日（起訴書附表一編號76）。又共同乘他人急迫貸以
  金錢，而取得與原本顯不相當之重利，累犯，處有期徒刑陸月
  ，如易科罰金，以新臺幣壹仟元折算壹日；減為有期徒刑月
  ，如易科罰金，以新臺幣壹仟元折算壹日（起訴書附表一編號
  77）。應執行有期徒刑年月，如易科罰金，以新臺幣玖佰
  元即銀元佰元折算壹日。扣案如附表二所示之物沒收。
  Ｅ○○被訴附表三之重利部分，無罪。
3.Ｔ○○(1)共同以乘他人急迫貸以金錢，而取得與原本顯不相當
  之重利罪為常業，處有期徒刑捌月；減為有期徒刑肆月，如易
  科罰金，以新臺幣玖佰元即銀元佰元折算壹日。扣案如附表
  二所示之物沒收。(2)又共同乘他人急迫貸以金錢，而取得與原
  本顯不相當之重利，處有期徒刑貳月，如易科罰金，以新臺幣
  壹仟元折算壹日；減為有期徒刑壹月，如易科罰金，以新臺幣
  壹仟元折算壹日（起訴書附表一編號67）。(3)又共同乘他人急
  迫貸以金錢，而取得與原本顯不相當之重利，處有期徒刑貳月
  ，如易科罰金，以新臺幣壹仟元折算壹日；減為有期徒刑壹月
  ，如易科罰金，以新臺幣壹仟元折算壹日（起訴書附表一編號
  75 ）。應執行有期徒刑陸月，如易科罰金，以新臺幣玖佰元
  即銀元佰元折算壹日。扣案如附表二所示之物沒收。
  Ｔ○○被訴附表一編號68至74、76至77及附表三所示之重利部
  分，均無罪。
4.玄○○共同以乘他人急迫貸以金錢，而取得與原本顯不相當之
  重利罪為常業，處有期徒刑捌月；減為有期徒刑肆月，如易科
  罰金，以新臺幣玖佰元即銀元佰元折算壹日。扣案如附表二
  所示之物沒收。
  玄○○被訴附表一編號67至77、附表三所示之重利部分，均無
  罪。
5.Ｊ○○共同以乘他人急迫貸以金錢，而取得與原本顯不相當之
  重利罪為常業，處有期徒刑捌月；減為有期徒刑肆月，如易科
  罰金，以新臺幣玖佰元即銀元佰元折算壹日。扣案如附表二
  所示之物沒收。
  Ｊ○○被訴附表一編號67至77及附表三所示之重利部分，均無
  罪。
6.Ｉ○○(1)共同以乘他人急迫貸以金錢，而取得與原本顯不相當
  之重利罪為常業，處有期徒刑捌月；減為有期徒刑肆月，如易
  科罰金，以新臺幣玖佰元即銀元佰元折算壹日。扣案如附表
  二所示之物沒收。(2)又共同乘他人急迫貸以金錢，而取得與原
  本顯不相當之重利，處有期徒刑貳月，如易科罰金，以新臺幣
  壹仟元折算壹日；減為有期徒刑壹月，如易科罰金，以新臺幣
  壹仟元折算壹日（起訴書附表一編號76）。應執行有期徒刑伍
  月，如易科罰金，以新臺幣玖佰元即銀元佰元折算壹日。扣
  案如附表二所示之物沒收。
  Ｉ○○被訴附表一編號67至75、77及附表三所示之重利部分，
  均無罪。
7.ｏ○○(1)共同以乘他人急迫貸以金錢，而取得與原本顯不相當
  之重利罪為常業，處有期徒刑捌月；減為有期徒刑肆月，如易
  科罰金，以新臺幣玖佰元即銀元佰元折算壹日。扣案如附表
  二所示之物沒收。(2)又共同乘他人急迫貸以金錢，而取得與原
  本顯不相當之重利，處有期徒刑貳月，如易科罰金，以新臺幣
  壹仟元折算壹日；減為有期徒刑壹月，如易科罰金，以新臺幣
  壹仟元折算壹日（起訴書附表一編號77）。應執行有期徒刑伍
  月，如易科罰金，以新臺幣玖佰元即銀元佰元折算壹日。扣
  案如附表二所示之物沒收。
  ｏ○○被訴附表一編號67至76及附表三所示之重利部分，均無
  罪。
8.Ｂ○○共同以乘他人急迫貸以金錢，而取得與原本顯不相當之
  重利罪為常業，處有期徒刑捌月；減為有期徒刑肆月，如易科
  罰金，以新臺幣玖佰元即銀元佰元折算壹日。扣案如附表二
  所示之物沒收。
  Ｂ○○被訴附表一編號67至77及附表三所示之重利部分，均無
  罪。
9.巳○○(1)共同以乘他人急迫貸以金錢，而取得與原本顯不相當
  之重利罪為常業，處有期徒刑捌月；減為有期徒刑肆月，如易
  科罰金，以新臺幣玖佰元即銀元佰元折算壹日。扣案如附表
  二所示之物沒收。(2)又共同乘他人急迫貸以金錢，而取得與原
  本顯不相當之重利，處有期徒刑貳月，如易科罰金，以新臺幣
  壹仟元折算壹日；減為有期徒刑壹月，如易科罰金，以新臺幣
  壹仟元折算壹日（起訴書附表一編號71）。應執行有期徒刑伍
  月，如易科罰金，以新臺幣玖佰元即銀元佰元折算壹日。扣
  案如附表二所示之物沒收。
  巳○○被訴附表一編號67至70、72至77及附表三所示之重利部
  分，均無罪。
10.ｉ○○(1)共同以乘他人急迫貸以金錢，而取得與原本顯不相
   當之重利罪為常業，處有期徒刑捌月；減為有期徒刑肆月，
   如易科罰金，以新臺幣玖佰元即銀元佰元折算壹日。扣案
   如附表二所示之物沒收。(2)又共同乘他人急迫貸以金錢，而
   取得與原本顯不相當之重利，處有期徒刑貳月，如易科罰金
   ，以新臺幣壹仟元折算壹日；減為有期徒刑壹月，如易科罰
   金，以新臺幣壹仟元折算壹日（起訴書附表一編號68）。(3)
   又共同乘他人急迫貸以金錢，而取得與原本顯不相當之重利
   ，處有期徒刑貳月，如易科罰金，以新臺幣壹仟元折算壹日
   ；減為有期徒刑壹月，如易科罰金，以新臺幣壹仟元折算壹
   日（起訴書附表一編號69）。(4)又共同乘他人急迫貸以金錢
   ，而取得與原本顯不相當之重利，處有期徒刑貳月，如易科
   罰金，以新臺幣壹仟元折算壹日；減為有期徒刑壹月，如易
   科罰金，以新臺幣壹仟元折算壹日（起訴書附表一編號70）
   。(5)又共同乘他人急迫貸以金錢，而取得與原本顯不相當之
   重利，處有期徒刑貳月，如易科罰金，以新臺幣壹仟元折算
   壹日；減為有期徒刑壹月，如易科罰金，以新臺幣壹仟元折
   算壹日（起訴書附表一編號72）。(6)又共同乘他人急迫貸以
   金錢，而取得與原本顯不相當之重利，處有期徒刑貳月，如
   易科罰金，以新臺幣壹仟元折算壹日；減為有期徒刑壹月，
   如易科罰金，以新臺幣壹仟元折算壹日（起訴書附表一編號
   73）。(7)又共同乘他人急迫貸以金錢，而取得與原本顯不相
   當之重利，處有期徒刑貳月，如易科罰金，以新臺幣壹仟元
   折算壹日；減為有期徒刑壹月，如易科罰金，以新臺幣壹仟
   元折算壹日（起訴書附表一編號74）。應執行有期徒刑陸月
   ，如易科罰金，以新臺幣玖佰元即銀元佰元折算壹日。扣
   案如附表二所示之物沒收。
  ｉ○○被訴附表一編號67、71、75至77及附表三所示之重利部
  分，均無罪。
11.甲庚○共同以乘他人急迫貸以金錢，而取得與原本顯不相當
   之重利罪為常業，處有期徒刑捌月；減為有期徒刑肆月，如
   易科罰金，以新臺幣玖佰元即銀元佰元折算壹日。扣案如
   附表二所示之物沒收。
   甲庚○被訴附表一編號67至77及附表三所示之重利部分，均
   無罪。
12.甲辛○共同以乘他人急迫貸以金錢，而取得與原本顯不相當
   之重利罪為常業，處有期徒刑陸月，如易科罰金，以新臺幣
   玖佰元即銀元佰元折算壹日；減為有期徒刑月，如易科
   罰金，以新臺幣玖佰元即銀元佰元折算壹日。扣案如附表
   二所示之物沒收。
   甲辛○被訴附表一編號67至77及附表三所示之重利部分，均
   無罪。
13.甲丁○共同以乘他人急迫貸以金錢，而取得與原本顯不相當
   之重利罪為常業，處有期徒刑陸月，如易科罰金，以新臺幣
   玖佰元即銀元佰元折算壹日；減為有期徒刑月，如易科
   罰金，以新臺幣玖佰元即銀元佰元折算壹日。扣案如附表
   二所示之物沒收。
   甲丁○被訴附表一編號67至77及附表三所示之重利部分，均
   無罪。
14.ｐ○○共同以乘他人急迫貸以金錢，而取得與原本顯不相當
   之重利罪為常業，處有期徒刑陸月，如易科罰金，以新臺幣
   玖佰元即銀元佰元折算壹日；減為有期徒刑月，如易科
   罰金，以新臺幣玖佰元即銀元佰元折算壹日。扣案如附表
   二所示之物沒收。
   ｐ○○被訴附表一編號67至77及附表三所示之重利部分，均
   無罪。
15.ｚ○○(1)共同以乘他人急迫貸以金錢，而取得與原本顯不相
   當之重利罪為常業，累犯，處有期徒刑玖月；減為肆月又拾
   伍日，如易科罰金，以新臺幣玖佰元即銀元佰元折算壹日
   。扣案如附表二所示之物沒收。(2)又行使偽造私文書，足以
   生損害於公眾及他人，累犯，處有期徒刑伍月，如易科罰金
   ，以新臺幣壹仟元折算壹日；減為有期徒刑貳月又拾伍日，
   如易科罰金，以新臺幣壹仟元折算壹日。新竹市警察局竹市
   警交字第E00000000號舉發違反道路交通管理事件通知單「收
   受通知聯者簽章」欄內，偽造「Ｔ○○」之簽名（壹式貳枚
   ）及偽造之指印（壹式壹枚）均沒收。應執行有期徒刑柒月
   ，如易科罰金，以新臺幣玖佰元即銀元佰元折算壹日。扣
   案如附表二所示之物及新竹市警察局竹市警交字第E00000000
   號舉發違反道路交通管理事件通知單「收受通知聯者簽章」
   欄內，偽造「Ｔ○○」之簽名（壹式貳枚）及偽造之指印（
   壹式壹枚），均沒收。
    事  實
一、(1)Ｅ○○前於民國90年間，因偽造文書案件，經本院於91年
    1月7日以90年度易字第740號判處有期徒刑5月、諭知易科罰
    金折算標準確定，並於91年2月20日易科罰金執行完畢。
    (2)ｚ○○（原名賴新科）前於92年間，因違反電子遊戲場業
    管理條例案件，經本院新竹簡易庭於92年6月9日以92年度竹
    簡字第317號判處有期徒刑5月、諭知易科罰金折算標準確定
    ，並於92年7月30日易科罰金執行完畢。
二、緣Ｅ○○自民國88年3月31日至91年11月18日止，擔任新竹
    縣竹北市○○路412號「聯合當舖」負責人，卸任後改任職
    在聯合當鋪擔任經理迄今，負責綜理聯合當鋪內人事雇用、
    核可借貸金額等全般事務。另林彥廷（未經起訴）自91年11
    月19日至93年11月25日止，擔任上開聯合當舖負責人。Ｄ○
    ○自93年11月26日至95年12月18日止，擔任上開聯合當舖負
    責人。又ｚ○○自91年間起至93年間止，Ｉ○○（經辦代號
    為BE）自91年10月7日起迄今；巳○○（經辦代號為O）自91
    年底起迄今；Ｔ○○（經辦代號為BA）自92年4月21日起迄
    今；ｏ○○（經辦代號為SA）自92年6月間起迄今；Ｂ○○
    （經辦代號為AA）自94年2月間起至95年9月間止；甲庚○（
    經辦代號為NA）自94年9月間起迄今；玄○○（經辦代號為
    DJ）自94年底起迄今；Ｊ○○（經辦代號為WW）自95年2月
    間起迄今；ｉ○○（經辦代號為AK）自95年4月間起迄今，
    均任職在「聯合當鋪」擔任業務專員，除在24小營業之聯合
    當鋪內輪值接洽客戶向聯合當鋪借貸事宜，並負責向所接洽
    之客人催收帳款、利息事務，另需承接聯合當鋪已離職業務
    專員之客戶，續行催收帳款、利息事務。又ｐ○○自92年7
    月間起迄今；甲辛○（起訴書、補充理由書均誤載為羅鈞奕
    ）自92年8月13日起迄今；甲丁○自93年下半年起至96年4月
    底止，均任職在聯合當鋪擔任會計，輪班負責當鋪借款之出
    納、製作催收表予業務專員催收利息及收取客戶繳付之利息
    等帳務處理事務。
三、Ｄ○○、Ｅ○○、Ｔ○○、玄○○、Ｊ○○、Ｉ○○、ｏ○
    ○、Ｂ○○、巳○○、ｉ○○、甲庚○、甲辛○、甲丁○、
    ｐ○○、ｚ○○等15人與林彥廷（未經起訴），或自擔任聯
    合當鋪負責人起、或自任職在聯合當鋪時起，至95年6月30
    日止（除ｚ○○至93年間止外），基於常業重利之犯意聯絡
    ，藉經營聯合當鋪之便，以原車可用為汽車借款之號召，先
    後於附表一編號1至66所示需款急迫之借款人Ｖ○○等人持
    汽車或機車之質當品前往借款時，由Ｔ○○、玄○○、Ｊ○
    ○、Ｉ○○、ｏ○○、Ｂ○○、巳○○、ｉ○○、甲庚○、
    ｚ○○等業務專員，未依當鋪業法之規定收取附表一編號1
    至66所示借款人之車輛為質當品，並以每月收取4%利息、5%
    倉棧費為名目，僅由借款人各該借款人交付車輛行照正本及
    在聯合當鋪所準備之保管條、切結書、委託書、當票、本票
    、汽（機）車買賣合約書、質權設定契約、押當車輛借用切
    結書、委託處理未流當（流當）切結書上簽名後，借款人即
    可繼續留用車輛，再經Ｄ○○、Ｅ○○最終審核借款金額後
    ，交由甲辛○、甲丁○、ｐ○○等會計人員負責出納而交付
    金錢予借款人，共同貸以附表一編號1至66之「借款金額」
    欄位所示之金錢予各該借款人，而每月取得9%之與原本顯不
    相當之重利，並均恃此為業。（借款人、借款日期、借款金
    額、計息方式均詳如附表一編號1至66所示）。
四、Ｄ○○自95年7月1日起至95年12月18日止，擔任聯合當舖負
    責人期間，Ｅ○○則在聯合當鋪擔任經理，仍負責綜理聯合
    當鋪內人事雇用、核可借貸金額等全般事務。Ｄ○○與Ｅ○
    ○2人分別與下述之Ｔ○○、Ｉ○○、ｏ○○、巳○○、ｉ
    ○○間基於重利之犯意聯絡，以上述之聯合當鋪經營模式，
    共同貸以附表一編號67至77所示之金錢予各編號之借款人，
    而取得與原本顯不相當之重利，並分敘如下：
（一）Ｄ○○、Ｅ○○與Ｔ○○間基於重利之犯意聯絡，共同以
      上開方式借貸如附表一編號67、75所示金額，給附表一編
      號67、75所示己○○、甲乙○，以收取與原本顯不相當之
      重利。（借款人、借款日期、借款金額、計息方式均詳如
      附表一編號67、75所示）。
（二）Ｄ○○、Ｅ○○與Ｉ○○間基於重利之犯意聯絡，共同以
      上開方式借貸如附表一編號76所示金額，給附表一編號76
      所示天○○，以收取與原本顯不相當之重利。（借款人、
      借款日期、借款金額、計息方式均詳如附表一編號76所示
      ）。
（三）Ｄ○○、Ｅ○○與ｏ○○間基於重利之犯意聯絡，共同以
      上開方式借貸如附表一編號77所示金額，給附表一編號77
      所示Ｑ○○，以收取與原本顯不相當之重利。（借款人、
      借款日期、借款金額、計息方式均詳如附表一編號77所示
      ）。
（四）Ｄ○○、Ｅ○○與巳○○間基於重利之犯意聯絡，共同以
      上開方式借貸如附表一編號71所示金額，給附表一編號71
      所示亥○○，以收取與原本顯不相當之重利。（借款人、
      借款日期、借款金額、計息方式均詳如附表一編號71所示
      ）。
（五）Ｄ○○、Ｅ○○與ｉ○○間基於重利之犯意聯絡，共同以
      上開方式借貸如附表一編號68、69、70、72、73、74所示
      金額，給附表一編號68、69、70、72、73、74所示甲癸○
      、Ｃ○○、壬○○、ｒ○○、ｗ○○、甲○○，以收取與
      原本顯不相當之重利。（借款人、借款日期、借款金額、
      計息方式均詳如附表一編號68、69、70、72、73、74所示
      ）。
五、嗣於95年8月4日下午3時許，在新竹市○區○○路民富國民
    小學前路段處，為警在ｚ○○所駕駛之車號4989-MY號自小
    客車內，當場起獲Ｔ○○所有、託管之聯合當鋪會計所製作
    之催收表及Ｂ佣記錄表等物，經警方通知起訴書附表一各編
    號所示借款人後，始查知上情。
六、ｚ○○於95年8月4日下午3時許，在新竹市○區○○路民富
    國民小學前路段處，因未繫安全帶而駕駛車號4989-MY號自
    小客車，當場為新竹市警察局交通隊員警攔撿稽查，詎其因
    恐無照駕駛而另受裁罰，竟向執行交通勤務員警冒用「Ｔ○
    ○」之姓名、年籍資料，經員警依其所述年籍及其違規事由
    ，填製舉發違反道路交通管理事件通知單交付收執，嗣ｚ○
    ○在具有私文書性質之新竹市警察局竹市警交字第E0000000
    0號舉發違反道路交通管理事件通知單「收受通知聯者簽章
    」欄內，偽造「Ｔ○○」之簽名（一式二枚）及按捺己有之
    指印偽造為Ｔ○○之指印（一式一枚），而表示收受之意，
    旋將該上開通知單交付行使予警員收受，足生損害於Ｔ○○
    及警察、監理機關對於交通事件管理之正確性。
七、案經新竹市警察局移送臺灣新竹地方法院檢察署檢察官偵查
    起訴。
   理    由
甲、程序部分：
    按「被告以外之人於審判外之陳述，雖不符前四條之規定，
    而經當事人於審判程序同意作為證據，法院審酌該言詞陳述
    或書面陳述作成時之情況，認為適當者，亦得為證據」，刑
    事訴訟法第159條之5第1項定有明文。被告Ｄ○○等15人於
    本院準備程序中已明確表示對卷內所有證據之證據能力均無
    意見，同意作為證據使用（見本院卷一第99、100頁），而
    經本院審酌附表一編號1至77及附表三所示借款人Ｖ○○等
    人之警詢陳述，並無違法取供之情事，自堪信實而屬適當，
    依前開規定上開被害人之警詢陳述，應具有證據能力。
乙、有罪部分
一、訊據被告Ｄ○○、Ｅ○○、Ｔ○○、玄○○、Ｊ○○、Ｉ○
    ○、ｏ○○、Ｂ○○、巳○○、ｉ○○、甲庚○、甲辛○、
    甲丁○、ｐ○○、ｚ○○等15人，固不否認於事實二所載期
    間，或擔任聯合當鋪負責人、或在聯合當鋪擔任經理、業務
    專員、會計等職務，且向附表一編號1至77所示之借款人每
    月收取各該編號所示之利息，惟均矢口否認有何重利犯行，
    被告Ｄ○○、Ｅ○○、Ｔ○○、玄○○、Ｊ○○、Ｉ○○、
    ｏ○○、Ｂ○○、巳○○、ｉ○○、甲庚○、ｚ○○等12人
    均辯稱：是依照當鋪法規收取4分利息、5分倉棧費，沒有重
    利云云。另被告甲辛○辯稱：我不清楚利息怎麼收，但是客
    人拿多少錢來就收多少云云。被告甲丁○辯稱：我根本沒有
    放款，為什麼是重利云云。被告ｐ○○辯稱：客戶拿多少錢
    ，我就收多少錢云云。經查：
（一）被告Ｄ○○等15人於事實二所載期間，或擔任聯合當鋪負
      責人、或在聯合當鋪擔任經理、業務專員、會計等職務，
      均實際負責、參與處理聯合當鋪之貸放款事宜，附表一編
      號1至77所示借款人Ｖ○○因需款急迫而於附表一編號1至
      77所示借款時間至聯合當鋪辦理汽車借款，約定每月應繳
      納如附表一編號1至77所載之利息，惟上開借款人均繼續
      留用原車，未將車輛交付聯合當鋪保管等情，有下列證據
      可資佐證：
  １、業據附表一編號1至77所示之借款人即被害人Ｆ○○（編
      號21、見95偵4477：19至22頁）、被害人ｖ○○（編號5
      、見95偵4477：82至85頁）、被害人酉○○（編號13、見
      95偵4712：4至6頁）、被害人ｗ○○（編號73、見95偵49
      42：20至23頁）、被害人午○○（編號2、見95偵6206：5
      至8頁、95偵6206：9至10頁）、被害人姜文婷（編號32、
      見95偵5231：24至28頁）、被害人ｃ○○（編號53、見95
      偵6207：6至10頁）、被害人未○○（編號56、95偵6387
      ：9至13頁）、被害人宙○○（編號31、95偵6697：10至1
      4頁）、被害人辰○○（編號3、見95偵6879：5至11頁）
      、被害人Ａ○○（編號30、見95偵6879：63至64頁）、被
      害人ｘ○○（編號19、見96偵4：7至11頁）、告訴人Ｗ○
      ○（編號33、見96偵1146《卷一》：175至181頁）、被害
      人Ｘ○（編號64、見96偵1146《卷一》：186至191頁）、
      被害人甲己○（編號57、見96偵1146《卷二》：62至65頁
      ）、被害人子○○（編號55、見96偵11 46《卷二》：68
      至70頁）、被害人甲○○（編號74、見96偵1146《卷二》
      ：73至77頁）、被害人Ｓ○○（編號37、見96偵1146《卷
      二》：79至83頁）、被害人地○○（編號49、見96偵1146
      《卷二》：85至89頁）、被害人庚○○（起訴書誤載為呂
      金臺、編號43、見96偵1146《卷二》：91至95頁）、被害
      人ｓ○○（編號66、見96偵1146《卷二》：97至101頁）
      、被害人戊○○（編號26、見96偵1146《卷二》：104至1
      08頁）、被害人ｆ○○（編號29、見96偵1146《卷二》：
      111至115頁）、被害人ｄ○○（編號20、見96偵1146《卷
      二》：118至122頁）、被害人亥○○（編號71、見96偵11
      46《卷二》：125至129頁）、被害人Ｙ○○（編號18、見
      96偵1146《卷二》：133至139頁）、被害人甲乙○（編號
      75、見96偵1146《卷二》：142至146頁）、被害人丑○○
      （編號8、見96偵1146《卷二》：149至153頁）、被害人
      Ｃ○○（編號69、見96偵1146《卷二》：156至160頁）、
      被害人Ｕ○○（編號14、見96偵1146《卷二》：163至167
      頁）、被害人甲戊○（編號62、見96偵1146《卷二》：16
      9至173頁）、被害人丁○○（編號63、見96偵1146《卷二
      》：175至178頁）、被害人Ｇ○○（編號28、見96偵1146
      《卷二》：182至186頁）、被害人ｍ○○（編號15、見96
      偵1146《卷二》：188至190頁）、被害人ｅ○○（編號46
      、見96偵1146《卷二》：192至198頁）、被害人天○○（
      編號76、見96偵1146《卷二》：199至203頁）、被害人ｌ
      ○○（編號60、見96偵1146《卷二》：206至210頁）、被
      害人壬○○（編號70、見96偵1146《卷二》：213至217頁
      ）、被害人ｙ○○（編號65、見96偵1146《卷二》：220
      至225頁）、被害人申○○（編號12、見96偵1146《卷二
      》：238至244頁）、被害人甲甲○（編號50、見本院卷二
      ：83至88頁）、被害人Ｑ○○（編號77、見96偵1146《卷
      三》：8至12頁）、被害人Ｎ○○（編號6、見96偵1146《
      卷三》：16至20頁）、被害人寅○○（編號45、見96偵11
      46《卷三》：24至27頁）、被害人ｎ○○（編號24、見96
      偵1146《卷三》：30至34頁）、被害人Ｚ○○（編號2、
      見96偵1146《卷三》：37至40頁）、被害人Ｖ○○（編號
      1、見96偵1146《卷三》：42至44頁）、被害人Ｈ○○（
      編號47、見96偵1146《卷三》：47至51頁）、被害人ｇ○
      ○（編號10、見96偵1146《卷三》：54至58頁）、被害人
      乙○○（編號44、見96偵1146《卷三》：61至65頁）、被
      害人ｔ○○（編號39、見96偵1146《卷三》：68至72頁）
      、被害人Ｏ○○（編號17、見96偵1146《卷三》：76至80
      頁）、被害人甲子○（編號4、見96偵1146《卷三》：83
      至86頁）、被害人ｈ○○（編號16、見96偵1146《卷三》
      ：90至94頁）、被害人ｊ○○（編號7、見96偵1146《卷
      三》：97至101頁）、被害人黃○○（編號11、見96偵114
      6《卷三》：109至163頁）、被害人卯○○（編號61、見9
      6偵1146《卷三》：166至170頁）、被害人ｋ○○（編號5
      8、見96偵1146《卷三》：174至178頁）、被害人丙○○
      （編號41、見96偵1146《卷三》：182至186頁）、被害人
      ｑ○○（編號51、見96偵1146《卷三》：190至194頁）、
      被害人Ｒ○○（編號36、見96偵1146《卷三》：197至201
      頁）、被害人ａ○○（編號35、見96偵1146《卷三》：20
      3至206頁）、被害人Ｌ○○（編號59、見96偵1146《卷三
      》：209至213頁）、被害人Ｐ○○（編號42、見96偵1146
      《卷三》：216至220頁）、被害人Ｍ○○（編號52、見96
      偵1146《卷三》：222至226頁）、被害人Ｋ○○（編號23
      、見96偵1146《卷三》：229至232頁）、被害人辛○○（
      編號38、見96偵1146《卷三》：235至239頁）、被害人癸
      ○○（編號27、見96偵1146《卷三》：241至245頁）、被
      害人甲壬○（編號9、見96偵1146《卷三》：248至253頁
      ）、被害人ｒ○○（編號72、見96偵1146《卷三》：262
      至266頁）、被害人宇○○（編號22、見96偵1146《卷三
      》：268至272頁）、被害人ｂ○○（編號34、見96偵1146
      《卷三》：274至278頁）、被害人許郁卿（編號40、見96
      偵1146《卷三》：280至290頁）、被害人甲癸○（編號68
      、見96偵1146《卷三》：292至296頁）、被害人ｕ○○（
      編號48、見96偵1146《卷三》：300至302頁）、被害人甲
      丙○（編號54、見96偵1146《卷三》：305至308頁）於警
      詢中指述借款時間、借款金額、月息9分等情在卷可查。
      並經證人林瑞琪於警詢中證述：我朋友ｊ○○（編號7）
      於92年6月16日向聯合當鋪借款30萬元，用我的汽車行照
      抵押，沒有質押車子。借款30萬元，每月利息2萬7000元
      等語在卷可參（見96偵1146《卷三》：104至107頁）。雖
      被害人己○○（編號67號）於警詢中指稱：95年7月3日上
      午11時向聯合當鋪綽號「健位」員工借款30萬元。有看一
      下車子狀況，沒有質押車子或行照正本；借款30萬元，每
      月利息9000元，繳2期利息、共1萬8000元。這是聯合當鋪
      員工「健位」自己貸款，沒有經過聯合當鋪之公司程序，
      利息是繳給櫃臺小姐等語（見96偵1146《卷三》：256至2
      60頁），惟查：被害人己○○係透過被告Ｔ○○辦理而向
      聯合當鋪借款之情，業據被告Ｔ○○於本院審理中供承不
      諱（見本院卷二96年10月4日審判筆錄第48頁），參以被
      害人己○○是將利息交付聯合當鋪之櫃臺小姐，可認被告
      Ｔ○○上開所述，應屬事實，被害人己○○徒因被告Ｔ○
      ○之經辦而誤認向被告Ｔ○○私人借款，應屬個人之誤會
      。又被害人己○○向聯合當鋪借款30萬元之利息部分，亦
      據扣案之催收表明列每月利息為2萬7000元，有催收表附
      卷可稽（見96偵1146《卷三》：261頁），而被告Ｔ○○
      或聯合當鋪會計人員係依據催收表所載利息收取之，業據
      被告甲辛○、甲丁○、ｐ○○於本院審理中供述明確，且
      相符屬實，可認被害人己○○借款30萬元之月息為2萬700
      0元，而非被害人己○○所稱之9000元，是認被害人己○
      ○就此部分所述，核與催收表內記載不符部分，認有迴護
      被告等人之嫌，難認真實，併此敘明。
  ２、另有被害人Ａ○○（編號30）、被害人ｙ○○（編號65）
      名義之聯合當鋪制式客戶典當簽立文件及保管證件明細表
      、保管條、切結書、委託書、當票、本票、汽（機）車買
      賣合約書、質權設定契約、押當車輛借用切結書、委託處
      理未流當（流當）切結書各1份（見95偵6879：65至74頁
      、96偵1146《卷二》：227至237頁）、聯合當鋪處所及停
      車場之蒐證照片（見96偵1146《卷一》：100至102、109
      至111、11 5頁）及新竹縣政府警察局於96年7月18日出具
      之竹縣警刑一字第0960020975號函及所附聯合當鋪設立許
      可證、營利事業登記資料（見本院卷一：149至151頁）、
      承辦人警員於96年8月16日出具之查訪報告、地主傅建國
      之警詢筆錄、Ｔ○○之警詢筆錄、泰安汽車保管場入庫憑
      單、照片（見本院卷一：263至266、293至302頁）、新竹
      縣政府警察局於96年8月27日出具之竹縣警刑一字第09600
      24785號函及所附聯合當鋪電腦查詢資料、變更登記讓渡
      契約書、當鋪業許可證（見本院卷二：25至32頁）附卷可
      稽。
  ３、復有如附表二所示之B佣紀錄表8張、姓名便條紙1張、催
      收表14張扣案可資佐證。
（二）被告Ｄ○○、Ｅ○○、Ｔ○○、玄○○、Ｊ○○、Ｉ○○
      、ｏ○○、Ｂ○○、巳○○、ｉ○○、甲庚○、ｚ○○等
      12人均辯稱：聯合當鋪係依當舖業之相關法規函釋，向附
      表一編號1至77所示借款人收取利息及倉棧費云云。惟查
      ：
  １、按民法物權編關於質權之規定，於當舖或其他以受質為業
      者，固不適用，但非指當舖或其他以受質為業者，可任意
      違反當舖業法等相關規定，否則即與一般地下錢莊無異，
      又當舖業，指依法申請許可，專以經營質當為業之公司或
      商號，而質當，係指持當人以動產為擔保，並「交付」於
      當舖業，向其借款、支付利息之行為，再質當之利息，年
      利率最高不得超過48%，當舖業者收取之倉棧費，不得超
      過收當金額5%，當舖業法第3條第1款、第4款、第11條第2
      項、第20條第2項分別定有明文。查本件聯合當鋪雖以當
      舖業為登記營業項目，惟附表一編號1至77所示借款人於
      附表一各編號所示時間辦理汽車借款時，均未將車輛交付
      聯合當鋪作為質當物，仍繼續留用原車，與前揭質當人應
      將供擔保之動產交付予當舖業之規定不符，非當舖業法所
      規定之質當行為，並無當舖業法之適用（內政部92年1月1
      5日內授警字第0920078073號函釋可參），聯合當舖借款
      予附表一編號1至77所示之借款人，應僅屬一般借貸行為
      。
  ２、再者，依據本院卷附當鋪業法第20條之立法理由及內政部
      92年9月12日內授警字第0920005772號函釋、內政部警政
      署95年9月19日、96年1月12日警署刑偵字第0950120310、
      0960021147號函釋內容（見本院卷二：35至82頁）可知，
      當鋪業法第20條所規定之5%倉棧費收取方式，應「按次計
      收」，而非按月分次計算，且遭當鋪業者不當解釋為每月
      收取收當金額5%之倉棧費，致使每月倉棧費用反而高於收
      當之利息，造成變相增收高額之保管費，此與當初立法精
      神相左，另探求立法者之真意，乃在調降月息，自應係以
      收當之次數計收倉棧費而非以月計收倉棧費。
   ３、縱上所述，被告15人借貸金錢予附表一編號1至77所示借
       款人，借款方式已不符合當舖業法規定之典當模式，再
       者，聯合當鋪「每月」收取5%之倉棧費，亦不符合當鋪
       業法第20條規定之「計次」收取倉棧費之立法精神，在
       在顯示，被告等人上開所辯，無足採信。
（三）附表一編號1至77所示之借款人因需款急迫而於附表一各
      編號所示借款時間向聯合當舖借款，被告15人向借款人收
      取如附表一各編號所示之金額，實際上全屬利息之金額，
      核算月息已達9分，即年息為108%，以該等週年利率計算
      之利息，已超過本金，不惟超出民法第205條所規定一般
      借貸契約之法定最高利率即年息20%甚遠，縱與被告15 人
      一再執為主張之當舖業法規函釋所規定，當舖得收取利息
      之上限即年息48%相較，亦有相當差距，衡情借款人倘非
      出於急迫，當不致以此高利貸款，併衡諸目前社會之借貸
      習慣、金融市場動態等客觀標準，堪認本件確係乘借款人
      急迫之際貸以金錢而取得與原本顯不相當之重利無誤。
（四）雖被告Ｔ○○、玄○○、Ｊ○○、Ｉ○○、ｏ○○、Ｂ○
      ○、巳○○、ｉ○○、甲庚○、甲辛○、甲丁○、ｐ○○
      、ｚ○○等13人係受僱於聯合當鋪，惟上開被告13人並非
      只處於受負責人Ｄ○○、經理Ｅ○○指示、幫助開立當票
      、會計等職務，而涉及是否貸款、收受重利之構成要件，
      是上開被告Ｔ○○等13人自不得以此為辯。
 （五）至被告巳○○否認辦理借款一節，惟查：
    １、業據被害人亥○○（編號71）於警詢中明確指述：向聯
        合當鋪借款3次，其中第2次於95年7月20日借款2萬元，
        第3次於95年9月中旬上午8時許，向聯合當鋪借款4萬元
        ，是巳○○辦理，總共借款8萬元；是拿機車行照借款
        ，沒有看車狀況，質押行照正本；第2次借款利息1300
        元、第3次借款利息1300元，月息9分，共繳4400元，借
        款後2、3天結清等語在卷可憑（見96偵1146《卷二》：
        125至129頁），參以上開被害人亥○○於警詢中指認被
        告巳○○之照片，且表達不願提起告訴之意，而無追訴
        之意，應認無故意誣陷被告巳○○之理。從而，公訴人
        所起訴附表一編號71所示之95年7月20日借款2萬元部分
        ，應係被告巳○○所承辦之借款業務，堪予認定。
    ２、又被告巳○○之經辦代號為「O」，其自91年底起迄今
        均在聯合當鋪擔任業務專員等情，業據被告巳○○證述
        、供述在卷（見本院卷一：241至246頁、本院卷二96年
        10月4日審判筆錄第117頁），又被告Ｄ○○亦供承：業
        務專員經辦借款後，日後負責向該客戶催收利息等語在
        卷可查（見本院卷二96年10月4日審判筆錄第92頁）。
        另觀諸扣案之記載經辦代號為「O」之催收表內記載（
        影本見95偵4477：52背面），被告巳○○於95年7月份
        之催收客戶尚達32人，所承接之客戶借款時間遍及任職
        期間之92、93、94、95年，是認被告巳○○因任職在聯
        合當鋪擔任業務專員職務，而為借款、收取重利之犯行
        ，自堪予認定。
    ３、雖被害人亥○○於警詢中所述之月息9分，核與每月繳
        付利息1300元不符，惟查：被害人亥○○借款本金2萬
        元，如以每月利息1300元計算，月息為6.5%，核算年息
        為78%，以該等週年利率計算之利息，已接近本金，業
        已超出民法第205條所規定一般借貸契約之法定最高利
        率即年息20%甚遠，仍認屬與原本顯不相當之重利，併
        此敘明。
    ４、從而，被告巳○○空言否認犯行，無足採信。
（六）綜上所述，被告Ｄ○○等15人，乘附表一編號1至77所示
      之借款人急迫貸以金錢，而取得與原本顯不相當之重利犯
      行，事證明確，自應依法予以論罪科刑。
二、訊據被告ｚ○○對於事實六所載在舉發違反道路交通管理事
    件通知單「收受通知聯者簽章」欄內，偽造「Ｔ○○」之簽
    名、按指印之事實自白認罪，並據被害人Ｔ○○於偵訊中指
    稱：新竹市警察局竹市警交字第E00000000號舉發違反道路
    交通管理事件通知單「收受通知聯者簽章」欄內「Ｔ○○」
    之簽名、指印，均非伊所簽名、用印等語在卷可查（見95偵
    4477：100至101頁），且有新竹市警察局於95年8月4日所出
    具之竹市警交字第E00000000號舉發違反道路交通管理事件
    通知單之通知聯、移送聯及本院公務電話記錄附卷可稽（見
    95偵4477：34頁、本院卷二第91頁），是認被告ｚ○○就此
    部分之自白內容核與事實相符，堪認為真實，事證明確，其
    行使偽造私文書犯行堪予認定，自應依法予以論罪科刑。
三、論罪科刑
（一）事實三部分（即附表一編號1至66部分）
  １、按刑法上所謂常業犯，指犯反覆以同種類行為為目的之社
      會活動之職業性犯罪而言，至犯罪所得之多寡或盈虧、經
      營時日之長短，是否恃此犯罪為唯一之謀生職業，均非所
      問，縱令兼有其他職業，仍無礙於該常業犯罪之成立。且
      刑法上之常業犯，只須有賴某種犯罪為生活，而有事實上
      之表現為已足，不以犯罪時間之長短為標準，亦不以專賴
      該犯罪為唯一生活依憑之必要（參照最高法院85年台上字
      第510號判例、88年台上字第2916號判決意旨）。查本案
      被告15人或擔任聯合當鋪之負責人；或任職在聯合當鋪擔
      任經理、業務專員、會計等職務，該聯合當鋪實質上從事
      重利放款，吸引不特定人借款，以收取高額利息為業務範
      圍，被告Ｄ○○等15人乘附表一編號1至66所示之借款人
      亟需現金週轉，而以高利貸款予上開借款人，而收取與原
      本顯不相當之重利，顯見被告Ｄ○○等15人有以此重利所
      得供其生活之資，恃以維生，並以之為常業甚明。
  ２、新舊法比較
      按「行為後法律有變更者，適用行為時之法律。但行為後
      之法律有利於行為人者，適用最有利於行為人之法律」刑
      法第2條第1項定有明文（刑法第2條係規範行為後法律變
      更所生新舊法律比較適用之準據法，是刑法第2條本身雖
      經修正，但該條文既屬適用法律之準據法，本身尚無比較
      新舊法之問題，應逕適用裁判時之刑法第2條規定以決定
      適用之刑罰法律）。查被告15人行為後，刑法已於94年2
      月2日修正公布，並自95年7月1日起施行：
      (1)修正前刑法第345條規定：「以犯第344條之罪為常業者
        ，處5年以下有期徒刑，得併科3千元以下罰金」，修正
        後刑法已刪除該條規定。因被告15人所為重利之行為為
        多數，依修正後之法律，須就重利之行為數『分論併罰
        』，其刑度顯較依修正前刑法第345條之規定，僅論以
        常業重利一罪為重，經比較之結果，自以被告15人行為
        時之法律，對於被告較為有利。
      (2)修正前刑法第345條常業重利罪，法定刑得處銀元3千元
        以下罰金，據修正後刑法施行法增訂第1條之1：「中華
        民國94年1 月7日刑法修正施行後，刑法分則編所定罰
        金之貨幣單位為新臺幣。94年1月7日刑法修正時，刑法
        分則編未修正之條文定有罰金者，自94年1月7日刑法修
        正施行後，就其所定數額提高為30倍。但72年6月26日
        至94年1月7日新增或修正之條文，就其所定數額提高為
        3倍」及刑法第33條第5款修正為：「主刑之種類如下：
        五、罰金：新臺幣1千元以上，以百元計算之」等規定
        ，是依修正後之法律，修正前刑法第345條常業重利罪
        所得科處之罰金刑最高額維持新臺幣9萬元、最低額則
        提高為新臺幣1千元，是比較修正前、後之刑罰法律，
        自以被告15人行為時刑法第33條第5款之科處罰金刑之
        法律較有利於被告。
  ２、被告Ｄ○○、Ｅ○○、Ｔ○○、玄○○、Ｊ○○、Ｉ○○
      、ｏ○○、Ｂ○○、巳○○、ｉ○○、甲庚○、甲辛○、
      甲丁○、ｐ○○、ｚ○○等15人為事實三所載行為，核犯
      修正前刑法第345條常業重利罪。
  ３、被告15人與共犯林彥廷間，就附表一編號1至66部分，有
      犯意之聯絡及行為之分擔，為共同正犯。又被告15人行為
      後，刑法第28條之共犯規定，於94年2月2日修正公布，並
      自95年7月1日起施行，由原條文：「二人以上共同實施犯
      罪行為者，皆為正犯」，修正為：「二人以上共同實行犯
      罪行為者，皆為正犯」，惟因本條之修正，非屬關於可罰
      性實體規範或刑度之更易，不生新舊法比較問題，應依一
      般法律適用原則，適用裁判時之刑法第28條規定（最高法
      院95年11月7日第21次刑事庭會議決議意旨參照）。
（二）事實四部分（即附表一編號67至77部分）
  １、(1)被告Ｄ○○、Ｅ○○為附表一編號67至77所示之11次重
        利行為，各係犯刑法第344條之重利罪。
      (2)被告Ｔ○○為附表一編號67、75所示之2次重利行為，
        各係犯刑法第344條之重利罪。
      (3)被告Ｉ○○為附表一編號76所示之重利行為，係犯刑法
        第344條之重利罪。
      (4)被告ｏ○○為附表一編號77所示之重利行為，係犯刑法
        第344條之重利罪。
      (5)被告巳○○為附表一編號71所示之重利行為，係犯刑法
        第344條之重利罪。
      (6)被告ｉ○○為附表一編號68、69、70、72、73、74所示
        之6次重利行為，各係犯刑法第344條之重利罪。
  ２、被告Ｄ○○、Ｅ○○與Ｔ○○間就附表一編號67、75部分
      ；被告Ｄ○○、Ｅ○○與Ｉ○○間就附表一編號76部分；
      被告Ｄ○○、Ｅ○○與ｏ○○間就附表一編號77部分；被
      告Ｄ○○、Ｅ○○與巳○○間就附表一編號71部分；被告
      Ｄ○○、Ｅ○○與ｉ○○間就附表一編號68、69、70、72
      、73、74部分，各有犯意之聯絡及行為之分擔，皆為共同
      正犯。
（三）事實六部分
  １、被告ｚ○○在具有私文書性質之新竹市警察局舉發違反道
      路交通管理事件通知單上偽造「Ｔ○○」之簽名及按指印
      ，而表示收受之意，旋將該上開通知單交付行使予警員收
      受，自足以生損害於Ｔ○○及警察、監理機關對於交通事
      件管理之正確性，核犯刑法第216、210條之行使偽造私文
      書罪。
  ２、被告偽造簽名、按指印行為，為其偽造私文書之階段行為
      ；又其偽造私文書之低度行為，為行使偽造私文書之高度
      行為所吸收，均不另論罪。
（四）起訴效力所及
  １、公訴意旨雖僅就附表一編號16之「94年4月6日、借款2萬
      元」部分提起公訴，而附表一編號16所載之其餘犯行，雖
      未據公訴人提起公訴，惟被告等人此部分行為，與經提起
      公訴之部分，有集合犯之單純一罪之關係，已如前述，本
      院自應併予審酌，附此敘明。
  ２、公訴意旨雖未就就附表一編號43-1所示常業重利部分提起
      公訴，惟被告等人此部分行為，與經提起公訴之部分，有
      集合犯之單純一罪之關係，已如前述，本院自應併予審酌
      ，附此敘明。
（五）累犯
  １、另被告Ｅ○○行為後，刑法第47條之累犯規定，於94年2
      月2日修正公布，並自95年7月1日起施行。查被告Ｅ○○
      前於90年間，因偽造文書案件，經本院於91年1月7日以90
      年度易字第740號判處有期徒刑5月、諭知易科罰金折算標
      準確定，並於91年2月20日易科罰金執行完畢等情，有臺
      灣高等法院被告前案紀錄表在卷可按，被告Ｅ○○前受有
      期徒刑之執行完畢後，5年以內再故意犯本件有期徒刑以
      上之常業重利罪、11次重利罪，不論依修正前之刑法第47
      條，或修正後之刑法第47條第1項之規定，均構成累犯，
      刑法規範狀態並無變更，沒有「法律實質變更」，即無「
      法律適用實質變更」，應不生新舊法比較之問題，逕依現
      行有效之修正後刑法第47條第1項，皆論以累犯，並分別
      加重其刑（95年度法律座談會研究結果參照）。
  ２、被告ｚ○○行為後，刑法第47條之累犯規定，於94年2月2
      日修正公布，並自95年7月1日起施行。查被告ｚ○○前於
      92年間，因違反電子遊戲場業管理條例案件，經本院新竹
      簡易庭於92年6月9日以92年度竹簡字第317號判處有期徒
      刑5月、諭知易科罰金折算標準確定，並於92年7月30 日
      易科罰金執行完畢等情，有臺灣高等法院被告前案紀錄表
      在卷可按，被告ｚ○○前受有期徒刑之執行完畢後，5年
      以內之93年間故意再犯本件有期徒刑以上之常業重利罪，
      不論依修正前之刑法第47條，或修正後之刑法第47條第1
      項之規定，均構成累犯，刑法規範狀態並無變更，沒有「
      法律實質變更」，即無「法律適用實質變更」，應不生新
      舊法比較之問題，逕依現行有效之修正後刑法第47條第1
      項，論以累犯，並加重其刑（95年度法律座談會研究結果
      參照）。
  ３、另被告ｚ○○於前案之92年7月30日易科罰金執行完畢後
      ，於5年以內之95年8月4日故意再犯本案有期徒刑以上之
      行使偽造私文書罪，亦為累犯，依刑法第47條第1項之規
      定，加重其刑。
（六）數罪併罰
  １、按修正前刑法第51條第5款規定：「數罪併罰，分別宣告
      其罪之刑，依左列各款定其應執行者：... 宣告多數有期
      徒刑者，於各刑中之最長期以上，各刑合併之刑期以下，
      定其刑期。但不得逾20年」。修正後刑法第51條第5款規
      定：「宣告多數有期徒刑者，於各刑中之最長期以上，各
      刑合併之刑期以下，定其刑期。但不得逾30年」。茲比較
      新舊法結果，修正後刑法並非較有利於行為人，依刑法第
      2條第1項前段之規定，仍應依行為時之法律即修正前之刑
      法第51條規定，定其應執行之刑。
  ２、(1)被告Ｄ○○、Ｅ○○所犯常業重利罪與附表一編號67至
        77所示之11次重利罪，犯意各別，行為互殊，應予分論
        併罰。
      (2)被告Ｔ○○所犯常業重利罪與附表一編號67、75所示之
        2次重利罪，犯意各別，行為互殊，應予分論併罰。
      (3)被告Ｉ○○所犯常業重利罪與附表一編號76所示之重利
        罪，犯意各別，行為互殊，應予分論併罰。
      (4)被告ｏ○○所犯常業重利罪與附表一編號77所示之重利
        罪，犯意各別，行為互殊，應予分論併罰。
      (5)被告巳○○所犯常業重利罪與附表一編號71所示之重利
        罪，犯意各別，行為互殊，應予分論併罰。
      (6)被告ｉ○○所犯常業重利罪與附表一編號68、69、70
        、72、73、74所示之6次重利罪，犯意各別，行為互殊
        ，應予分論併罰。
      (7)被告ｚ○○所犯常業重利罪與行使偽造私文書罪，犯意
        各別，行為互殊，應予分論併罰。
（七）爰審酌被告Ｅ○○原係聯合當鋪之負責人，自91年11月18
      日卸任後改任職在聯合當鋪擔任經理，被告Ｄ○○則自93
      年11月26日起擔任負責人，被告Ｔ○○、玄○○、Ｊ○○
      、Ｉ○○、ｏ○○、Ｂ○○、巳○○、ｉ○○、甲庚○、
      ｚ○○則擔任聯合當鋪之業務專員，被告甲辛○、甲丁○
      、ｐ○○則擔任聯合當鋪之會計。上開被告15人，不思以
      正當途徑賺取金錢，竟以經營當舖業之手法，乘附表一所
      示之77位被害人急迫需錢之際，反覆密集貸與金錢以攫取
      重利，經營期間非短，被害人數甚眾，兼衡渠15人之素行
      狀況、犯罪之動機、目的、手段、分工程度及犯罪後之態
      度等一切情狀。另被告ｚ○○竟為逃避交通違規裁罰，冒
      用友人Ｔ○○名義，並在違規通知單上偽造「Ｔ○○」簽
      名、指印，應予責難，兼衡其犯後坦承犯行，態度尚稱良
      好等一切情狀，分別量處如主文所示之刑，另就被告Ｄ○
      ○、Ｅ○○、Ｔ○○、Ｉ○○、ｏ○○、巳○○、ｉ○○
      、ｚ○○定其應執行之刑，並均諭知易科罰金折算標準。
（八）次按修正前刑法第41條規定：「犯最重本刑為5年以下有
      期徒刑以下之刑之罪，而受6個月以下有期徒刑或拘役之
      宣告，因身體、教育、職業、家庭之關係或其他正當事由
      ，執行顯有困難者，得以1元以上3元以下折算1日，易科
      罰金。但確因不執行所宣告之刑，難收矯正之效，或難以
      維持法秩序者，不在此限。併合處罰之數罪，均有前項情
      形，其應執刑之刑逾6月者，亦同」；又受刑人行為時之
      易科罰金折算標準，依據修正前罰金罰鍰提高標準條例第
      2條前段（現已刪除）規定，就其原定數額提高為100倍折
      算1日，則本件受刑人行為時之易科罰金折算標準，應以
      銀元300元即新臺幣900元折算1日。惟95年7月1日修正施
      行之刑法第41條則規定：「犯最重本刑為5年以下有期徒
      刑以下之刑之罪，而受6個月以下有期徒刑或拘役之宣告
      者，得以新臺幣1,000元、2,000元或3,000元折算1日，易
      科罰金。但確因不執行所宣告之刑，難收矯正之效，或難
      以維持法秩序者，不在此限。前項規定於數罪併罰，其應
      執刑之刑未逾6月者，亦適用之」。茲比較新舊法後，以
      適用修正前之規定對受刑人較為有利，應依刑法第2條第1
      項前段之規定，適用修正前刑法第41條第1項、第2項之規
      定，定其易科罰金折算標準。
三、減刑
    又被告15人所犯本案常業重利罪、重利罪及行使偽造私文書
    罪等罪，尚未判決確定，因其犯罪時間在96年4月24日以前
    ，且均非屬中華民國九十六年罪犯減刑條例第3條第1項第15
    款規定之限制減刑之罪，依同條例第2條第1項第3款規定，
    各減其刑期二分之一，並諭知易科罰金之折算標準。
四、沒收
（一）扣案如附表二所示之B佣紀錄表8張、姓名便條紙1張、催
      收表14張，為被告Ｔ○○所有、供犯上開常業重利犯行所
      用之物，依刑法第38條第1項第2款之規定，併予宣告沒收
      。
（二）新竹市警察局竹市警交字第E00000000號舉發違反道路交
      通管理事件通知單「收受通知聯者簽章」欄內，偽造「Ｔ
      ○○」之簽名（一式二枚）及偽造之指印（一式一枚），
      依刑法第219條之規定，不問屬於犯人與否，均宣告沒收
      之。
（三）另扣案之ｖ○○本票、現金保管條2張、夏忠健本票3張、
      夏忠健互助會借據1張，查與本案無涉，自不併予宣告沒
      收。
丙、無罪部分
一、公訴意旨：被告Ｄ○○、Ｅ○○、ｏ○○、Ｔ○○、玄○○
    、Ｊ○○、Ｉ○○、Ｂ○○、巳○○、ｉ○○、甲庚○、甲
    辛○、甲丁○、ｐ○○等14人，共同基於重利之犯意聯絡，
    以前開分工方式，自95年7月間起，分別趁起訴書附表一編
    號67至77及附表三所示借款人急須用款之際，於附表一編號
    67至77及附表三所示日期，借貸如附表一編號67至77及附表
    三所示金額，給附表一編號67至77及附表三所示借款人，以
    收取與原本顯不相當之重利，因認被告Ｄ○○、Ｅ○○、Ｔ
    ○○、玄○○、Ｊ○○、Ｉ○○、ｏ○○、Ｂ○○、巳○○
    、ｉ○○、甲庚○、甲辛○、甲丁○、ｐ○○等14人共犯附
    表一編號67至77及附表三所示重利犯行云云。
二、(1)按犯罪事實應依證據認定之，無證據不得認定犯罪事實。
    又不能證明被告犯罪者，應諭知無罪之判決，刑事訴訟法第
    15 4條、第301條第1項分別定有明文。又事實之認定，應憑
    證據，如未能發現相當證據，或證據不足以證明，自不能以
    推測或擬制之方法，為裁判基礎（最高法院40年臺上字第86
    號判例參照）；認定不利於被告之事實，須依積極證據，苟
    積極證據不足為不利於被告之事實認定時，即應為有利於被
    告之認定，更不必有何有利之證據（最高法院30年上字第
    816號判例參照）；且認定犯罪事實，所憑之證據，無論直
    接或間接證據，其為訴訟上之證明，須於通常一般之人均不
    致有所懷疑，而得確信其為真實之程序者，始得據之為有罪
    之認定，倘其證明尚未達到此一程度，而有合理性懷疑之存
    在時，即無從為有罪之認定（最高法院76年台上字第4986號
    判例參照）。(2)次按刑事訴訟法第161條已於91年2月8日日
    修正公布，其第1項規定：檢察官就被告犯罪事實，應負舉
    證責任，並指出證明之方法。因此，檢察官對於起訴之犯罪
    事實，應負提出證據及說服之實質舉證責任。倘其所提出之
    證據，不足為被告有罪之積極證明，或其指出證明之方法，
    無從說服法院以形成被告有罪之心證，基於無罪推定之原則
    ，自應為被告無罪判決之諭知（最高法院92年台上字第128
    號判例參照）。
三、經查：
（一）就附表一編號67至77部分
  １、依據附表一編號67至77所示之借款人己○○、甲癸○、Ｃ
      ○○、壬○○、亥○○、ｒ○○、ｗ○○、甲○○、甲乙
      ○、天○○、Ｑ○○於警詢中之指述內容，業已明確指明
      承辦之業務專員如附表一編號67至77備註欄所示，參以被
      告Ｔ○○、玄○○、Ｊ○○、Ｉ○○、ｏ○○、Ｂ○○、
      巳○○、ｉ○○、甲庚○等業務專員於本院以證人身分證
      述：最後係由聯合當鋪之負責人Ｄ○○、或經理Ｅ○○核
      可借貸金額等語在卷可證，此經被告Ｄ○○、Ｅ○○於本
      院審理中供述無訛屬實，堪足認定「被告Ｄ○○、Ｅ○○
      與Ｔ○○間就附表一編號67、75部分；被告Ｄ○○、Ｅ○
      ○與Ｉ○○間就附表一編號76部分；被告Ｄ○○、Ｅ○○
      與ｏ○○間就附表一編號77部分；被告Ｄ○○、Ｅ○○與
      巳○○間就附表一編號71部分；被告Ｄ○○、Ｅ○○與ｉ
      ○○間就附表一編號68、69、70、72、73、74部分，各有
      犯意之聯絡及行為之分擔，皆為共同正犯」，已如前述，
      至各編號除備註欄所載之業務專員外，其餘業務專員之被
      告究竟有何犯意聯絡、行為分擔，均未據公訴人提出實質
      之證據證明之。從而，被告Ｔ○○、玄○○、Ｊ○○、Ｉ
      ○○、ｏ○○、Ｂ○○、巳○○、ｉ○○、甲庚○等業務
      專員被訴附表一編號67至77之重利部分，除各編號備註欄
      所載之業務專員外，其餘業務專員被訴各該編號所示之重
      利部分，均另為無罪之諭知。
  ２、雖依聯合當鋪之借款流程，就附表一編號67至77所示之借
      款流程，可推知有會計人員參與其中，遍觀卷證資料，僅
      聯合當鋪制式聯合當鋪制式「客戶典當簽立文件及保管證
      件明細表」上有承辦會計之戳章，而可確認參與該筆借款
      之會計人員為何，而本案卷證資料內，均無附表一編號67
      至77所示借款之「客戶典當簽立文件及保管證件明細表」
      ，致無從確認究係被告甲辛○、或被告甲丁○、或被告ｐ
      ○○之會計人員所參與，公訴人就此部分亦未提出實質之
      證據證明之，基於罪疑唯輕之法則，自不得含糊對被告甲
      辛○、甲丁○、ｐ○○為不利之認定。從而，公訴人就此
      部分既無提出實質之證據證明之，本院自應就附表一編號
      67至77部分，另為被告甲辛○、甲丁○、ｐ○○無罪之諭
      知。
（二）就附表三部分
      依據告訴人戌○○於警詢中指訴：我是當借款人辰○○（
      附表一編號3）於95年8月31日向聯合當鋪借款之保人，因
      95年8月31日晚上8時許，看到辰○○遭聯合當鋪暴力討債
      、強押上車，辰○○就找我當保人，擔保本期當月利息7
      萬6500元，我有簽本票、借貸契約等語（見95偵6879：12
      至15頁），核與被害人辰○○於警詢中指述：從95年8月3
      1日晚上8時許遭限制行動自由，至同日11時30分許放我回
      來，在聯合當鋪自稱黃經理之Ｉ○○要求我還錢，我就找
      朋友戌○○（附表三）當保人簽了面額7萬6500元本票等
      語（見95偵6879：5至11頁）相符，而被告等人亦堅詞否
      認附表三之戌○○有向聯合當鋪借款，均稱：戌○○只是
      辰○○之保證人等語在卷可憑。是依本案卷證資料尚無足
      認定附表三之戌○○有向聯合當鋪借款，無從證明被告Ｄ
      ○○等14人有共犯附表三之重利犯行。從而，公訴人就此
      部分既無提出實質之證據證明之，本院自應就此部分為被
      告Ｄ○○、Ｅ○○、Ｔ○○、玄○○、Ｊ○○、Ｉ○○、
      ｏ○○、Ｂ○○、巳○○、ｉ○○、甲庚○、甲辛○、甲
      丁○、ｐ○○14人無罪之諭知。
（三）綜上所述，就(1)被告Ｄ○○被訴附表三所示之重利部分；
      (2)被告Ｅ○○被訴附表三所示之重利部分；(3)被告Ｔ○○
      被訴附表一編號68至74、76至77及附表三所示之重利部分
      ；(4)被告玄○○被訴附表一編號67至77及附表三所示之重
      利部分；(5)被告Ｊ○○被訴附表一編號67至77及附表三所
      示之重利部分；(6)被告Ｉ○○被訴附表一編號67至75、77
      及附表三所示之重利部分；(7)被告ｏ○○被訴附表一編號
      67至76及附表三所示之重利部分；(8)被告Ｂ○○被訴附表
      一編號67至77及附表三所示之重利部分；(9)被告巳○○被
      訴附表一編號67至70、72至77及附表三所示之重利部分；
      (10)被告ｉ○○被訴附表一編號67、71、75至77及附表三所
      示之重利部分；被告甲庚○被訴附表一編號67至77及附
      表三所示之重利部分；被告甲辛○被訴附表一編號67至
      77及附表三所示之重利部分；被告甲丁○被訴附表一編
      號67至77及附表三所示之重利部分；被告ｐ○○被訴附
      表一編號67至77及附表三所示之重利部分，均另為無罪之
      諭知。
丁、據上論斷，應依刑事訴訟法第299條第1項前段、第301條第1
    項，刑法第2條第1項前段、第28條、第216條、第210條、第
    219條、第344條、修正前第345條、第47條第1項、修正前第
    41條第1項前段、第2項、第41條第1項、修正前第51條第5款
    、第38條第1項第2款，中華民國九十六年罪犯減刑條例第2
    條第1項第3款、第7條、第9條，刑法施行法第1條之1、第3
    條之1第3項，判決如主文。
本案經檢察官張凱絜到庭執行職務。
中　　華　　民　　國　　96　　年　　10　　月　　31　　日
                      刑事第三庭審判長法　官    賴淑敏
                                      法　官    林惠君
                                      法　官    黃美文
以上正本證明與原本無異。
如不服本判決應於收受本判決後10日內向本院提出上訴書狀，其
未敘述上訴理由者，並得於提起上訴後10日內向本院補提理由書
狀（均須按他造當事人之人數附繕本）「切勿逕送上級法院」
。
中　　華　　民　　國　　96　　年　　10　　月　　31　　日
                                      書記官    陳怡芳
附錄本案論罪科刑所適用法條全文：
刑法第210條：
偽造、變造私文書，足以生損害於公眾或他人者，處5年以下有
期徒刑。
刑法第216條：
行使第210條至第215條之文書者，依偽造、變造文書或登載不實
事項或使登載不實事項之規定處斷。
刑法第344條：
乘他人急迫、輕率或無經驗貸以金錢或其他物品，而取得與原本
顯不相當之重利者，處1年以下有期徒刑、拘役或科或併科1千元
以下罰金。
修正前刑法345條：
以犯前條之罪為常業者，處5年以下有期徒刑，得併科3千元以下
罰金。
附表一：
┌──┬───┬──────┬──────┬──────────┬───┐
│編號│借款人│ 借款時間   │借款金額    │計  息  方  式      │ 備註 │
├──┼───┼──────┼──────┼──────────┼───┤
│1   │Ｖ○○│89年12月6日 │10萬元      │月息9分             │      │
│    │      │            │            │每月繳9000元        │      │
│    │      │            │            │已於89年12月結清    │      │
├──┼───┼──────┼──────┼──────────┼───┤
│2   │Ｚ○○│89年12月17日│3萬元       │月息9分             │      │
│    │      │            │            │每月繳2700元        │      │
│    │      │            │            │尚未清償本金2萬元（ │      │
│    │      │            │            │借款1年後先還本金1萬│      │
│    │      │            │            │元，利息改為1800元）│      │
├──┼───┼──────┼──────┼──────────┼───┤
│3   │辰○○│91年7月1日  │20萬元      │月息9分             │      │
│    │      │92年5月28日 │20萬元      │每月繳7萬6500元     │      │
│    │      │93年10月間某│15萬元      │已繳50期共200萬元以 │      │
│    │      │日          │（共55萬元、│上                  │      │
│    │      │（起訴書漏載│起訴書誤載為│已於95年9月6日結清  │      │
│    │      │92年5月28日 │85萬元）    │                    │      │
│    │      │、93年10月間│            │                    │      │
│    │      │）          │            │                    │      │
├──┼───┼──────┼──────┼──────────┼───┤
│4   │甲子○│92年1月11日 │3萬5000元   │月息9分             │      │
│    │      │            │            │每月繳3150元        │      │
│    │      │            │            │已繳36期共11萬3400元│      │
│    │      │            │            │尚未清償本金        │      │
├──┼───┼──────┼──────┼──────────┼───┤
│5   │ｖ○○│92年2月1日  │9萬元       │月息9分             │      │
│    │      │            │            │每月繳8100元        │      │
│    │      │            │            │已於92年2月結清     │      │
├──┼───┼──────┼──────┼──────────┼───┤
│6   │Ｎ○○│92年4月27日 │10萬元      │月息9分             │      │
│    │      │            │            │每月繳9000元        │      │
│    │      │            │            │已繳7期共12萬6000元 │      │
│    │      │            │            │（92年11月間先還本金│      │
│    │      │            │            │8萬元，利息改為每期 │      │
│    │      │            │            │1800元）            │      │
│    │      │            │            │尚未清償本金2萬元   │      │
├──┼───┼──────┼──────┼──────────┼───┤
│7   │ｊ○○│92年6月16日 │30萬元      │月息9分             │      │
│    │      │            │（起訴書誤載│每月繳2萬7000元     │      │
│    │      │            │為28萬元）  │已繳共84萬元        │      │
│    │      │            │            │（94年10月還本金2萬 │      │
│    │      │            │            │元）                │      │
│    │      │            │            │尚未清償本金28萬元  │      │
├──┼───┼──────┼──────┼──────────┼───┤
│8   │丑○○│93年1月26日 │1萬元       │月息9分             │      │
│    │      │            │            │每月繳900元         │      │
│    │      │            │            │已繳34期共3萬元     │      │
│    │      │            │            │尚未清償本金        │      │
├──┼───┼──────┼──────┼──────────┼───┤
│9   │甲壬○│93年10月4日 │16萬元      │月息9分             │      │
│    │      │            │            │每月繳1萬4400元     │      │
│    │      │            │            │已繳24期共23萬5600元│      │
│    │      │            │            │尚未清償本金        │      │
├──┼───┼──────┼──────┼──────────┼───┤
│10  │ｇ○○│93年10月15日│5萬元       │月息9分             │      │
│    │      │            │            │每月繳4500元        │      │
│    │      │            │            │已繳24期共9萬元     │      │
│    │      │            │            │尚未清償本金4萬元   │      │
│    │      │            │            │（95年6、7月還本金1 │      │
│    │      │            │            │萬元）              │      │
├──┼───┼──────┼──────┼──────────┼───┤
│11  │黃○○│93年10月21日│4萬元       │月息9分             │      │
│    │      │            │            │每月繳3600元        │      │
│    │      │            │            │已繳24期共8萬6400元 │      │
│    │      │            │            │尚未清償本金        │      │
├──┼───┼──────┼──────┼──────────┼───┤
│12  │申○○│93年12月27日│10萬元      │月息9分             │      │
│    │      │            │            │每月繳9000元        │      │
│    │      │            │            │已繳16萬5600元      │      │
│    │      │            │            │已於95年9月26日結清 │      │
├──┼───┼──────┼──────┼──────────┼───┤
│13  │酉○○│93年底、94年│4萬元       │月息9分             │      │
│    │      │初（起訴書誤│            │每月繳3600元        │      │
│    │      │載為94年1月1│            │已繳20期共7萬2000元 │      │
│    │      │日）        │            │尚未清償本金        │      │
├──┼───┼──────┼──────┼──────────┼───┤
│14  │Ｕ○○│94年2月24日 │2萬元       │月息9分             │      │
│    │      │            │            │每月繳1800元        │      │
│    │      │            │            │已繳21期共2萬7800元 │      │
│    │      │            │            │尚未清償本金        │      │
├──┼───┼──────┼──────┼──────────┼───┤
│15  │ｍ○○│94年3月23日 │2萬元       │月息9分             │      │
│    │      │            │            │每月繳1800元        │      │
│    │      │            │            │已繳10期共3萬6000元 │      │
│    │      │            │            │尚未清償本金元      │      │
├──┼───┼──────┼──────┼──────────┼───┤
│16  │ｈ○○│93年12月底  │7萬元       │月息9分             │      │
│    │      │94年4月初   │5萬元       │每月繳6000多元      │      │
│    │      │95年4月6日  │2萬元       │已繳10多期共5萬元   │      │
│    │      │            │（共14萬元）│已於95年10月10日結清│      │
├──┼───┼──────┼──────┼──────────┼───┤
│17  │Ｏ○○│94年5月8日  │1萬元       │月息9分             │      │
│    │      │            │            │每月繳900元         │      │
│    │      │            │            │已繳17期共1萬5300元 │      │
│    │      │            │            │尚未清償本金        │      │
├──┼───┼──────┼──────┼──────────┼───┤
│18  │Ｙ○○│94年5月16日 │30萬元      │月息9分             │      │
│    │      │            │            │每月繳2萬7000元     │      │
│    │      │            │            │已繳18期共48萬元    │      │
│    │      │            │            │尚未清償本金        │      │
├──┼───┼──────┼──────┼──────────┼───┤
│19  │ｘ○○│94年6月17日 │12萬元      │月息9分             │      │
│    │      │            │            │每月繳900元         │      │
│    │      │            │            │已繳17期共17萬元    │      │
│    │      │            │            │尚未清償本金        │      │
│    │      │            │            │                    │      │
├──┼───┼──────┼──────┼──────────┼───┤
│20  │ｄ○○│94年6月21日 │7萬元       │月息9分             │      │
│    │      │            │            │每月繳6300元        │      │
│    │      │            │            │已繳14期共8萬8200元 │      │
│    │      │            │            │已於95年8月結清     │      │
├──┼───┼──────┼──────┼──────────┼───┤
│21  │Ｆ○○│94年7月3日  │4萬元       │月息9分             │      │
│    │      │            │            │每月繳3600元        │      │
│    │      │            │            │已繳11期共3萬9600元 │      │
│    │      │            │            │尚未清償本金        │      │
├──┼───┼──────┼──────┼──────────┼───┤
│22  │宇○○│94年8月3日  │15萬元      │月息9分             │      │
│    │      │            │            │每月繳1萬1700元     │      │
│    │      │            │            │已繳9期共10萬元     │      │
│    │      │            │            │尚未清償本金13萬元  │      │
│    │      │            │            │（已清償本金2萬元） │      │
├──┼───┼──────┼──────┼──────────┼───┤
│23  │Ｋ○○│94年8月4日  │5萬5000元   │月息9分             │      │
│    │      │            │            │每月繳4950元        │      │
│    │      │            │            │已繳11期共4萬4550元 │      │
│    │      │            │            │尚未清償本金元      │      │
├──┼───┼──────┼──────┼──────────┼───┤
│24  │ｎ○○│94年8月15日 │8萬元       │月息9分             │      │
│    │      │            │            │每月繳7200元        │      │
│    │      │            │            │已繳15期共9萬6200元 │      │
│    │      │            │            │尚未清償本金6萬元   │      │
│    │      │            │            │（於95年4月間還本金2│      │
│    │      │            │            │萬元）              │      │
├──┼───┼──────┼──────┼──────────┼───┤
│25  │午○○│94年8月17日 │10萬元      │月息9分             │      │
│    │      │94年11月17日│25萬元      │每月繳3萬1500元     │      │
│    │      │            │（共計35萬元│已繳31萬5000元      │      │
│    │      │            │）          │尚未清償本金        │      │
├──┼───┼──────┼──────┼──────────┼───┤
│26  │戊○○│94年8月21日 │6萬元       │第1、2次月息9分     │      │
│    │      │95年3月21日 │5萬元       │已繳5期共4500元     │      │
│    │      │（起訴書漏載│（共11萬元）│尚未清償本金        │      │
│    │      │95年3月21日 │            │                    │      │
│    │      │）          │            │                    │      │
├──┼───┼──────┼──────┼──────────┼───┤
│27  │癸○○│94年8月22日 │8萬元       │月息9分             │      │
│    │      │            │            │每月繳7200元        │      │
│    │      │            │            │已繳16期共11萬5200元│      │
│    │      │            │            │尚未清償本金        │      │
├──┼───┼──────┼──────┼──────────┼───┤
│28  │Ｇ○○│94年9月18日 │2萬元       │月息9分             │      │
│    │      │            │            │每月繳1800元        │      │
│    │      │            │            │已繳14期共2萬5200元 │      │
│    │      │            │            │尚未清償本金        │      │
├──┼───┼──────┼──────┼──────────┼───┤
│29  │ｆ○○│94年9月27日 │8萬元       │月息9分             │      │
│    │      │            │            │每月繳7200元        │      │
│    │      │            │            │已繳12期共8萬6400元 │      │
│    │      │            │            │尚未清償本金        │      │
├──┼───┼──────┼──────┼──────────┼───┤
│30  │Ａ○○│94年10月1日 │30萬元      │月息9分             │      │
│    │      │            │            │每月繳7萬6500元     │      │     │      │
│    │      │            │            │（由辰○○繳息）    │      │
│    │      │            │            │已於96年9月5日結清  │      │
│    │      │            │            │                    │      │
├──┼───┼──────┼──────┼──────────┼───┤
│31  │宙○○│94年10月15日│19萬元      │月息9分             │      │
│    │      │            │            │每月繳1萬7100元     │      │
│    │      │            │            │已於94年11月15日結清│      │
├──┼───┼──────┼──────┼──────────┼───┤
│32  │姜文婷│94年11月7日 │6萬元       │月息9分             │      │
│    │      │            │            │每月繳5400元        │      │
│    │      │            │            │已繳8期共3萬6000元  │      │
│    │      │            │            │已於95年8月11日結清 │      │
├──┼───┼──────┼──────┼──────────┼───┤
│33  │Ｗ○○│94年6月中旬 │10萬元      │月息9分             │      │
│    │      │94年11月10日│3萬元       │每月繳1萬1700元     │      │
│    │      │（起訴書漏載│（共13萬元）│已繳15期共17萬5500元│      │
│    │      │94年6月中旬 │            │尚未清償本金        │      │
│    │      │）          │            │                    │      │
├──┼───┼──────┼──────┼──────────┼───┤
│34  │ｂ○○│94年11月11日│11萬元      │月息9分             │      │
│    │      │            │            │每月繳9900元        │      │
│    │      │            │            │已繳10期共9萬9000元 │      │
│    │      │            │            │尚未清償本金        │      │
├──┼───┼──────┼──────┼──────────┼───┤
│35  │ａ○○│95年6月6日  │3萬元       │月息9分             │      │
│    │      │（起訴書誤載│（起訴書誤載│每月繳2700元        │      │
│    │      │為94年11月20│2萬元）     │已繳3期共8100元     │      │
│    │      │日）        │            │尚未清償本金        │      │
├──┼───┼──────┼──────┼──────────┼───┤
│36  │Ｒ○○│94年11月20日│2萬元       │月息9分             │      │
│    │      │            │            │每月繳1800元        │      │
│    │      │            │            │已繳9期共1萬6200元  │      │
│    │      │            │            │尚未清償本金        │      │
├──┼───┼──────┼──────┼──────────┼───┤
│37  │Ｓ○○│94年11月21日│2萬元       │月息9分             │      │
│    │      │            │            │每月繳1800元        │      │
│    │      │            │            │已繳9期共1萬6200元  │      │
│    │      │            │            │尚未清償本金        │      │
├──┼───┼──────┼──────┼──────────┼───┤
│38  │辛○○│94年12月15日│10萬元      │月息9分             │      │
│    │      │            │            │每月繳9000元        │      │
│    │      │            │            │已繳6期共5萬4000元  │      │
│    │      │            │            │已於95年6月間結清   │      │
├──┼───┼──────┼──────┼──────────┼───┤
│39  │ｔ○○│94年12月21日│15萬元      │月息9分             │      │
│    │      │            │            │每月繳1萬3500元     │      │
│    │      │            │            │已繳8期共10萬8000元 │      │
│    │      │            │            │已於95年8月21日結清 │      │
├──┼───┼──────┼──────┼──────────┼───┤
│40  │許郁卿│95年1月2日  │15萬元      │月息9分             │      │
│    │      │            │            │每月繳1萬3500元     │      │
│    │      │            │            │已繳6期共5萬多元    │      │
│    │      │            │            │已於95年7月2日結清  │      │
├──┼───┼──────┼──────┼──────────┼───┤
│41  │丙○○│94年底      │5萬元       │月息9分             │      │
│    │      │95年3月     │10萬元      │每月繳2萬8800元     │      │
│    │      │95年7月     │11萬元      │已繳12期共34萬多元  │      │
│    │      │95年7月     │6萬元       │尚未清償本金27萬元  │      │
│    │      │（起訴書誤載│（共32萬元）│（本金已還5萬元）   │      │
│    │      │為95年1月5日│            │                    │      │
│    │      │）          │            │                    │      │
├──┼───┼──────┼──────┼──────────┼───┤
│42  │Ｐ○○│95年1月6日  │3萬元       │月息9分             │      │
│    │      │            │            │每月繳2700元        │      │
│    │      │            │            │已繳8期共2萬1600元  │      │
│    │      │            │            │尚未清償本金        │      │
├──┼───┼──────┼──────┼──────────┼───┤
│43  │庚○○│95年1月6日  │3萬元       │月息9分             │      │
│    │（起訴│            │            │每月繳2700元        │      │
│    │書誤載│            │            │已繳8期共2萬1600元  │      │
│    │為呂金│            │            │尚未清償本金        │      │
│    │臺）  │            │            │                    │      │
├──┼───┼──────┼──────┼──────────┼───┤
│43-1│甲○○│95年1月     │2萬元       │月息9分、每月繳息   │      │
│    │      │10日        │            │1800元。            │      │
├──┼───┼──────┼──────┼──────────┼───┤
│44  │乙○○│95年1月16日 │12萬元      │月息9分             │      │
│    │      │            │            │每月繳1萬800元      │      │
│    │      │            │            │已繳4期共4萬3200元  │      │
│    │      │            │            │已於95年5月間結清   │      │
├──┼───┼──────┼──────┼──────────┼───┤
│45  │寅○○│95年1月23日 │37萬元      │月息9分             │      │
│    │      │            │            │每月繳3萬3300元     │      │
│    │      │            │            │已繳9期             │      │
│    │      │            │            │尚未清償本金27萬元  │      │
│    │      │            │            │（已於95年9月底先還 │      │
│    │      │            │            │本金10萬元）        │      │
├──┼───┼──────┼──────┼──────────┼───┤
│46  │ｅ○○│95年2月16日 │ 8萬元      │月息9分             │      │
│    │      │95年6月15日 │ 3萬元      │每月繳9900元        │      │
│    │      │（起訴書漏載│ （共11萬元 │已繳8期共7萬元      │      │
│    │      │95年6月15日 │ ）         │尚未清償本金        │      │
│    │      │）          │            │                    │      │
├──┼───┼──────┼──────┼──────────┼───┤
│47  │Ｈ○○│95年3月14日 │30萬元      │月息9分             │      │
│    │      │            │            │每月繳2萬7000元     │      │
│    │      │            │            │已繳5期共13萬5000元 │      │
│    │      │            │            │尚未清償本金        │      │
├──┼───┼──────┼──────┼──────────┼───┤
│48  │ｕ○○│95年3月26日 │28萬元      │月息9分             │      │
│    │      │            │            │每月繳2萬5200元     │      │
│    │      │            │            │已繳6期             │      │
│    │      │            │            │尚未清償本金        │      │
├──┼───┼──────┼──────┼──────────┼───┤
│49  │地○○│95年3月27日 │2萬5000元   │月息9分             │      │
│    │      │            │            │每月繳2250元        │      │
│    │      │            │            │已繳8期共1萬8000元  │      │
│    │      │            │            │尚未清償本金        │      │
├──┼───┼──────┼──────┼──────────┼───┤
│50  │甲甲○│94年9月25日 │3萬元       │月息9分             │      │
│    │      │95年3月28日 │2萬元       │每月繳4500元        │      │
│    │      │（起訴書漏載│（共5萬元） │已繳5萬400元        │      │
│    │      │94年9月25日 │            │尚未清償本金        │      │
│    │      │）          │            │                    │      │
├──┼───┼──────┼──────┼──────────┼───┤
│51  │ｑ○○│95年1月9日  │5萬元       │月息9分             │      │
│    │      │95年3月19日 │10萬元      │每月繳1萬3500元     │      │
│    │      │（起訴書誤載│（共計15萬元│已繳6期共6萬5000元  │      │
│    │      │為95年4月10 │）          │尚未清償本金        │      │
│    │      │日）        │            │                    │      │
├──┼───┼──────┼──────┼──────────┼───┤
│52  │Ｍ○○│95年4月12日 │12萬元      │月息9分             │      │
│    │      │            │            │每月繳1萬800元      │      │
│    │      │            │            │已繳6期共6萬4800元  │      │
│    │      │            │            │已於95年9月14日結清 │      │
├──┼───┼──────┼──────┼──────────┼───┤
│53  │ｃ○○│95年4月28日 │3萬5000元   │月息9分             │      │
│    │      │            │            │每月繳3150元        │      │
│    │      │            │            │已繳5期共1萬5750元  │      │
│    │      │            │            │已於95年9月10日結清 │      │
├──┼───┼──────┼──────┼──────────┼───┤
│54  │甲丙○│94年7月19日 │15萬元      │月息9分             │      │
│    │      │（起訴書誤載│            │每月繳1萬3500元     │      │
│    │      │為95年5月9日│            │已繳1期共1萬3500元  │      │
│    │      │）          │            │已於95年6月結清     │      │
├──┼───┼──────┼──────┼──────────┼───┤
│55  │子○○│95年5月10日 │2萬元       │月息9分             │      │
│    │      │            │            │每月繳1800元        │      │
│    │      │            │            │已繳2期共3600元     │      │
│    │      │            │            │尚未清償本金        │      │
├──┼───┼──────┼──────┼──────────┼───┤
│56  │未○○│94年11月11日│2萬5000元   │月息9分             │      │
│    │      │95年3月13日 │1萬元       │每月繳4950元        │      │
│    │      │（起訴書誤載│1萬元       │已繳9期共4萬元      │      │
│    │      │為95年5月19 │1萬元       │尚未清償本金        │      │
│    │      │日）        │（共5萬5000 │                    │      │
│    │      │            │元）        │                    │      │
├──┼───┼──────┼──────┼──────────┼───┤
│57  │甲己○│95年5月24日 │4萬2000元   │月息9分             │      │
│    │      │            │            │每月繳3780元        │      │
│    │      │            │            │已繳7期共2萬6460元  │      │
│    │      │            │            │尚未清償本金        │      │
├──┼───┼──────┼──────┼──────────┼───┤
│58  │ｋ○○│95年6月5日  │7萬元       │月息9分             │      │
│    │      │            │            │每月繳6300元        │      │
│    │      │            │            │已繳3期共1萬8900元  │      │
│    │      │            │            │已於95年9月8日結清  │      │
├──┼───┼──────┼──────┼──────────┼───┤
│59  │Ｌ○○│95年6月5日  │3萬元       │月息9分             │      │
│    │      │            │            │每月繳2700元        │      │
│    │      │            │            │已繳2期共5400元     │      │
│    │      │            │            │尚未清償本金        │      │
├──┼───┼──────┼──────┼──────────┼───┤
│60  │ｌ○○│95年6月9日  │7萬元       │月息9分             │      │
│    │      │            │            │每月繳6300元        │      │
│    │      │            │            │已繳4期共2萬5200元  │      │
│    │      │            │            │尚未清償本金        │      │
├──┼───┼──────┼──────┼──────────┼───┤
│61  │卯○○│95年6月15日 │10萬元      │月息9分             │      │
│    │      │95年7月10日 │8萬元       │每月繳1萬6200元     │      │
│    │      │（起訴書漏載│（共18萬元）│已繳4期共6萬4800元  │      │
│    │      │95年7月10日 │            │尚未清償本金        │      │
│    │      │）          │            │                    │      │
├──┼───┼──────┼──────┼──────────┼───┤
│62  │甲戊○│95年6月18日 │1萬元       │月息9分             │      │
│    │      │            │            │每月繳900元         │      │
│    │      │            │            │已繳5期共4500元     │      │
│    │      │            │            │尚未清償本金        │      │
├──┼───┼──────┼──────┼──────────┼───┤
│63  │丁○○│95年6月22日 │1萬5000元   │月息9分             │      │
│    │      │95年8月中旬 │3萬元       │每月繳4280元        │      │
│    │      │（起訴書漏載│（共4萬5000 │已繳4期共8千餘元    │      │
│    │      │95年8月中） │元）        │尚未清償本金        │      │
├──┼───┼──────┼──────┼──────────┼───┤
│64  │Ｘ○  │95年6月23日 │4萬元       │月息9分             │      │
│    │      │            │            │每月繳3600元        │      │
│    │      │            │            │已繳3期共1萬800元   │      │
│    │      │            │            │尚未清償本金        │      │
├──┼───┼──────┼──────┼──────────┼───┤
│65  │ｙ○○│95年6月27日 │4萬元       │月息9分             │      │
│    │      │            │            │每月繳3600元        │      │
│    │      │            │            │已繳5期共1萬8000元  │      │
│    │      │            │            │已於95年11月18日結清│      │
├──┼───┼──────┼──────┼──────────┼───┤
│66  │ｓ○○│95年6月30日 │10萬元      │月息9分             │      │
│    │      │            │            │每月繳9000元        │      │
│    │      │            │            │已繳2期共1萬8000元  │      │
│    │      │            │            │已於95年8月底結清   │      │
├──┼───┼──────┼──────┼──────────┼───┤
│67  │己○○│95年7月3日  │30萬        │月息9分             │Ｔ○○│
│    │      │            │            │每月繳2萬7000元     │      │
│    │      │            │            │已繳2期             │      │
│    │      │            │            │尚未清償本金        │      │
├──┼───┼──────┼──────┼──────────┼───┤
│68  │甲癸○│95年7月5日  │2萬元       │月息9分             │ｉ○○│
│    │      │            │            │每月繳1800元        │      │
│    │      │            │            │已繳2期共3600元     │      │
│    │      │            │            │尚未清償本金        │      │
├──┼───┼──────┼──────┼──────────┼───┤
│69  │Ｃ○○│95年7月5日  │20萬元      │每月繳1萬8000元     │ｉ○○│
│    │      │            │            │已於95年10月上旬結清│      │
├──┼───┼──────┼──────┼──────────┼───┤
│70  │壬○○│95年7月16日 │12萬元      │月息9分             │ｉ○○│
│    │      │            │            │每月繳1萬800元      │      │
│    │      │            │            │已繳5期共5萬4000元  │      │
│    │      │            │            │尚未清償本金        │      │
├──┼───┼──────┼──────┼──────────┼───┤
│71  │亥○○│95年7月20日 │2萬元       │月息9分             │巳○○│
│    │      │            │            │每月繳1300元        │      │
│    │      │            │            │已於95年9月結清     │      │
├──┼───┼──────┼──────┼──────────┼───┤
│72  │ｒ○○│95年7月24日 │13萬元      │月息9分             │ｉ○○│
│    │      │95年8月4日  │5萬元       │每月繳1萬6200元     │      │
│    │      │（起訴書漏載│（共18萬元）│已繳2期共2萬9400元  │      │
│    │      │95年8月4日）│            │是匯款至甲丁○之新竹│      │
│    │      │            │            │國際商銀新社分行帳戶│      │
│    │      │            │            │（帳號：00000000000 │      │
│    │      │            │            │）                  │      │
│    │      │            │            │尚未清償本金        │      │
├──┼───┼──────┼──────┼──────────┼───┤
│73  │ｗ○○│95年7月26日 │30萬元      │以月息9分計算、     │ｉ○○│
│    │      │            │（起訴書誤載│預扣1個月利息2700元 │      │
│    │      │            │為50萬元）  │、實拿27萬3000元    │      │
│    │      │            │            │已於95年8月24日結清 │      │
├──┼───┼──────┼──────┼──────────┼───┤
│74  │甲○○│95年7月26日 │5萬5000元   │月息9分             │ｉ○○│
│    │      │            │            │每月繳4950元        │      │
│    │      │            │            │已繳3期共1萬4850元  │      │
│    │      │            │            │已於95年10月5日結清 │      │
├──┼───┼──────┼──────┼──────────┼───┤
│75  │甲乙○│95年7月30日 │15萬元      │月息9分             │Ｔ○○│
│    │      │            │            │每月繳1萬3500元     │      │
│    │      │            │            │已繳4期共5萬4000元  │      │
│    │      │            │            │已於95年11月23日結清│      │
├──┼───┼──────┼──────┼──────────┼───┤
│76  │天○○│95年7月31日 │2萬5仟元    │月息9分             │Ｉ○○│
│    │      │            │            │每月繳2250元        │      │
│    │      │            │            │已繳3期共6750元     │      │
│    │      │            │            │尚未清償本金        │      │
├──┼───┼──────┼──────┼──────────┼───┤
│77  │Ｑ○○│95年8月1日  │30萬元      │月息9分             │ｏ○○│
│    │      │            │            │每月繳2萬7000元     │      │
│    │      │            │            │已繳3期共8萬1000元  │      │
│    │      │            │            │尚未清償本金        │      │
└──┴───┴──────┴──────┴──────────┴───┘
附表二：
┌──────────┐
│1、B佣紀錄表8張     │
├──────────┤
│2、姓名便條紙1張    │
├──────────┤
│3、催收表14張       │
└──────────┘
附表三：
┌──┬───┬──────┬──────┬────────┬───┐
│編號│借款人│ 借款時間   │借款金額    │約定利息        │備  註│
├──┼───┼──────┼──────┼────────┼───┤
│1   │戌○○│95年8月31日 │7萬6仟500元 │由辰○○繳息    │原起訴│
│    │      │            │            │已於96年9月繳清 │附表編│
│    │      │            │            │                │號78  │
└──┴───┴──────┴──────┴────────┴───┘
